臺中高等行政法院判決
　　　　　　　　　　　　　九十四年度訴字第六二號
　　　　　　　　　　　　　九十.
原　　　告　甲○○
被　　　告　彰化縣環境保護局
代　表　人　乙○○
訴訟代理人　戊○○
　　　　　　丁○○
　　　　　　丙○○
上列當事人間因廢棄物清理法事件，原告不服彰化縣政府中華民
國九十三年十二月十二日府法訴字第○九三○二一九六二一號訴
願決定，提起行政訴訟。本院判決如下︰
　　主  文
原告之訴駁回。
訴訟費用由原告負擔。
　　事  實
甲、事實概要：緣原告未依規定領有公民營廢棄物清除處理機構
    許可文件，於民國九十三年十月三日在其承租之彰化縣溪州
    鄉○○○段七○一之二八地號土地，以挖土機開挖並回填廢
    棄物（種類有廢磚塊、石頭、木條、塑膠布、塑膠罐等），
    案經彰化縣警察局北斗分局成功派出所員警查獲，通報被告
    稽查屬實，以原告違反廢棄物清理法第四十一條第一項規定
    ，爰依廢棄物清理法第五十七條，以九十三年十月十四日彰
    環稽字第○九三○○三四五七三號處分裁處原告罰鍰新台幣
    （下同）六萬元整，並令其停止營業。原告不服，提起訴願
    遞遭駁回，遂提起本件行政訴訟。
乙、兩造聲明：
一、原告聲明求為判決：原處分及訴願決定均撤銷。
二、被告聲明求為判決：原告之訴駁回。
丙、兩造之陳述：
壹、原告起訴意旨略以：原告承租之彰化縣溪州鄉○○○段七○
    一之二八地號土地，係為供分裝甘蔗、芭樂之用，因上開土
    地緊鄰道路，分別遭不明人士數度傾倒廢棄物，原告為此曾
    於九十三年八月中旬、十月十二日及十月十三日向彰化縣警
    察局田中分局成功派出所報案，嗣因警方亦無法處理原告承
    租上開土地遭人傾倒之廢棄物，然原告承租上開土地係為供
    分裝水果之用，不能任廢棄物棄置散亂，遂自行以怪手稍加
    整理，原告實係被害人，詎被告竟藉此處罰原告罰鍰六萬元
    ，殊屬無由，亦與人民法律感情有違。
貳、被告答辯意旨略以：
一、原告雖指稱係承租土地遭不明人士數度傾倒廢棄物，因不能
    任廢棄物棄置散亂，遂自行以怪手稍加整理等語。然依據九
    十一年十一月二十七日環署廢字第○九一○○八一六二八號
    修正發布一般廢棄物回收清除處理辦法第二條第十二款：「
    處理：指下列行為：．．．（二）最終處置：指一般廢棄物
    以安定掩埋、衛生掩埋、封閉掩埋或海洋棄置之行為‧‧‧
    有關掩埋法均有其相關之規範。」
二、原告未經許可，未取得廢棄物清除處理許可文件，而於承租
    土地從事廢棄物處理（掩埋）行為，案經彰化縣警察局北斗
    分局成功派出所員警查獲，通報被告稽查屬實，此有九十三
    年十月三日之環境稽查工作紀錄、現場稽查相片及原告偵訊
    （調查）筆錄可證，被告依法處分，並無不當。原告主張：
    「承租之土地遭人傾倒廢棄物，嗣因警方無法處理，遂自行
    以怪手稍加整理，原告實係被害人．．．」等語，顯係飾卸
    之辭。
　　理  由
一、按「從事廢棄物清除、處理業務者，應向直轄市、縣（市）
    主管機關或中央主管機關委託之機關申請核發公民營廢棄物
    清除處理機構許可文件後，始得受託清除、處理廢棄物業務
    。」、「從事廢棄物貯存、清除或處理業務，違反第四十一
    條第一項規定者，處新臺幣六萬元以上三十萬元以下罰鍰，
    並命其停止營業。」分別為廢棄物清理法第四十一條第一項
    暨第五十七條所明定。
二、本件原告未依規定領有公民營廢棄物清除處理機構許可文件
    ，於九十三年十月三日在其承租之彰化縣溪州鄉○○○段七
    ○一之二八地號土地，以怪手開挖並回填廢棄物（種類有廢
    磚塊、石頭、木條、塑膠布、塑膠罐等），經彰化縣警察局
    北斗分局成功派出所員警查獲，通報被告稽查屬實，以原告
    違反廢棄物清理法第四十一條第一項規定，爰依同法第五十
    七條，處原告罰鍰六萬元整，並令其停止營業。原告不服，
    循序提起行政訴訟。
三、原告訴稱：原告所承租土地，係為供分裝甘蔗、芭樂之用，
    因該土地緊鄰道路，遭不明人士數度傾倒廢棄物，原告為此
    曾於三次向警方報案，又因警方無法處理該土地上之廢棄物
    ，土地又須供分裝水果之用，遂自行以怪手稍加整理，原告
    實係被害人，被告竟藉此處罰原告罰鍰六萬元，實無理由等
    語。
四、經查，依卷附被告九十三年十月三日之環境稽查工作紀錄、
    現場稽查相片十二張及原告於警局偵訊（調查）筆錄，現場
    有廢棄之磚塊、石頭、木條、塑膠布、塑膠罐等物品，自屬
    廢棄物清理法第二條第一項所規定之廢棄物。原告稱該廢棄
    物係遭不明人士數度傾倒，並為此曾於三次向警方報案，惟
    如有其事，則原告應提出報案紀錄以實其說，而其無法提出
    此部分事證。且原告將上開所承租之土地作為供分裝甘蔗、
    芭樂之用，則於第一次遭人傾倒廢棄物後，理應施以相當注
    意，將土地圍籬或其他防範措施，以阻止他人再度傾倒廢棄
    物而影響其對土地之正常使用，何以一再讓他人傾倒。再者
    ，依上開警訊筆錄，原告自承其以挖土機於該土地開挖長十
    一．二公尺、寬七．一公尺及深度四．四公尺之砂石後，再
    回填該廢棄物，如該廢棄物確係他人所任意傾倒，原告自可
    依廢棄物清理法第十四條第一項之規定，請求執行機關清除
    及作適當之衛生處理，何須自己回填並破壞其所承租土地之
    地質？是原告上開主張，均違事理，難以採信。
五、次按九十一年十一月二十七日修正發布一般廢棄物回收清除
    處理辦法第二條第十二款：「處理：指下列行為：．．．(二)
    最終處置：指一般廢棄物以安定掩埋、衛生掩埋、封閉掩埋
    或海洋棄置之行為‧‧‧有關掩埋法均有其相關之規範。」
    是廢棄物清理法第四十一條與第五十七條所謂「從事廢棄物
    處理業務」之「處理」，包括最終之掩埋處置。又所謂「業
    務」，係指以反覆從事同種類之行為為目的之社會活動而言
    ，且以事實上有從事此種活動而足認其具有繼續之意思為已
    足，並不以事實上已經反覆從事此種活動及已獲得法律之許
    可為必要，故即令其係初次為之，若有繼續反覆從事同種類
    行為之意思，亦應認其業務行為已經實行。依上開現場照片
    及稽查紀錄，系爭廢棄物有相當數量，又原告以大型挖土機
    所開挖土地之容量達長十一．二公尺、寬七．一公尺及深度
    四．四公尺，以此規模及原告使用大型挖土機進行回填即掩
    埋廢棄物行為，顯非單純以整地而從事其他業務之目的，足
    認原告有從事廢棄物清除處理業務之事實。
六、綜上所陳，原告既未經申請廢棄物處理許可證，而於上開時
    地從事廢棄物清除處理之行為，被告以其違反廢棄物清理法
    第四十一條規定，依同法第五十七條規定，科處罰鍰六萬元
    ，並令其停止營業，並無違誤，訴願決定予以維持，亦無不
    合，原告請求均撤銷，為無理由，其訴應予駁回。
據上論結，本件原告之訴為無理由，爰依行政訴訟法第一百九十
五條第一項後段、第九十八條第三項前段，判決如主文。
中　　華　　民　　國　九十四　年　五　　月　四  　　日
                第三庭審判長法  官　沈　應　南
                            法  官　林　秋　華
                            法  官　許　武　峰
以上正本證明與原本無異。
如不服本判決，應於判決送達後20日內向本院提出上訴書狀，其
未表明上訴理由者，應於提起上訴後20日內向本院提出上訴理由
書（須依對造人數附具繕本）；如於本判決宣示或公告後送達前
提起上訴者，應於判決送達後20日內補提上訴理由書（須附繕本
）。未表明上訴理由者，逕以裁定駁回。
提起上訴應預繳送達用雙掛號郵票390元（34元及5元郵票各10份
)。
中　　華　　民　　國　九十四　年　五　　月　四  　　日
                            書記官  王  永  慶
